【裁判字號】    95,易,442
【裁判日期】    951012
【裁判案由】    竊盜
【裁判全文】
臺灣新竹地方法院刑事判決               95年度易字第442號
公  訴  人  臺灣新竹地方法院檢察署檢察官
被      告  乙○○
上列被告因竊盜案件，經檢察官提起公訴（95年度偵字第4269號
），經本院合議庭裁定改行簡式審判程序，判決如下：
    主  文
乙○○連續攜帶兇器毀壞門扇竊盜，處有期徒刑捌月。
    事  實
一、乙○○基於意圖為自己不法所有之概括犯意，連續於下列時
    、地為竊盜犯行：(一)於95年5月23日下午6時許之日間，在甲○○所經營位於新竹縣尖石鄉玉峰村宇抬41號之小金剛雜貨
    店，趁該雜貨店沒有人而店門未上鎖之際，以徒手打開大門
    而侵入（無故侵入建築物部分未據告訴），竊取甲○○所有
    置於收銀櫃下方，皮包內之新臺幣（下同）約2,400元，得
    手後據為己有花用殆盡；(二)再於同年月24日上午8時許之日
    間，持客觀上對於他人生命身體有危險性而足供作為兇器使
    用之十字起子1支，毀壞丙○○所經營位於新竹縣尖石鄉玉
    峰村平論文4號之得樂夢商店大門門鎖後而侵入（無故侵入
    建築物、毀損部分未據告訴），竊取丙○○所有置於該店內
    卡拉OK伴唱機內之10元硬幣約1萬3,000餘元，得手後據為己
    有花用殆盡，嗣為警循線查獲，始知上情。
二、案經甲○○、丙○○訴由新竹縣警察局橫山分局報請臺灣新
    竹地方法院檢察署檢察官偵查起訴。
    理  由
一、本件被告乙○○所犯竊盜、加重竊盜等罪，均非死刑、無期
    徒刑、最輕本刑為3年以上有期徒刑之罪，或高等法院管轄
    第一審之案件，被告於本院準備程序進行中，就被訴事實為
    有罪之陳述，經本院合議庭認合於刑事訴訟法第273條之1之
    規定，裁定進行簡式審判程序，合先敘明。
二、上揭事實，業據被告坦承不諱，所供核與告訴人甲○○、丙○○於警詢及偵查中指述失竊之情節大致相符，並有證人黃
    秀慧證述於95年5月23日下午6時許，經過上述告訴人甲○○
    所經營之小金剛雜貨店時有遇見被告等情明確，並有竊盜現
    場照片20張附於偵查卷中可稽。足認被告自白與事實相符，
    事證明確，被告犯行堪以認定。
三、論罪科刑：
  (一)查被告乙○○上揭於95年5月24日上午8時之日間，用於毀損
    丙○○所經營上揭得樂夢商店大門門鎖持有十字起子1支，
    金屬材質約15至20公分、含塑膠柄總長約25公分且被告用以
    破壞門鎖等情，業據被告供明，依一般社會觀念，應認係質
    地堅硬足以殺傷人之生命、身體之危險物，自屬加重竊盜罪
    之兇器無訛。是核被告上揭於95年5月23日下午6時許之日間
    ，在甲○○所經營位於新竹縣尖石鄉玉峰村宇抬41號小金剛
    雜貨店，趁該雜貨店沒有人而店門未上鎖之際，以徒手打開
    大門竊盜罪而侵入，竊取甲○○所有財物部分，係犯刑法第
    320條第1項之竊盜罪。另被告上揭95年5月24日上午8時之日
    間，持其所有十字起子1支，毀損丙○○所經營位於新竹縣
    尖石鄉玉峰村平論文4號得樂夢商店大門門鎖後而侵入，竊
    取丙○○財物部分，係犯刑法第321條第1項第2款、第3款之
    攜帶兇器毀壞門扇之加重竊盜罪。
  (二)被告上揭2次竊盜行為後，刑法第56條連續犯之規定，業於
    94年1月7日修正公布刪除，並於95年7月1日施行，則被告之
    犯行，因行為後新法業已刪除連續犯之規定，此刪除雖非犯
    罪構成要件之變更，但顯已影響行為人刑罰之法律效果，自
    屬法律有變更，依新法第2條第1項規定，比較新、舊法結果
    ，仍應適用較有利於被告之行為時法律即舊法論以連續犯。
    是查被告先後2次竊盜犯行，其時間緊接，所犯又為基本犯
    罪構成要件相同之罪名，顯均基於概括犯意反覆為之，為連
    續犯，應依修正前刑法第56條之規定，論以刑法第321條第1
    項第2款、第3款攜帶兇器毀壞門扇之加重竊盜罪一罪，並加
    重其刑。
  (三)爰審酌被告正值青壯之年，竟不思以己力賺取財物，連續竊
    盜為本案財產犯罪，對他人財產安全危害甚鉅，惟事後尚能
    坦承犯行，且被告已與2位告訴人達成民事上之和解，此有2
    為告訴人於偵查中之筆錄可證等一切情狀，量處如主文所示
    之刑。
  (四)另被告上揭用以竊盜使用其所有之十字起子1支，並未扣案
    ，且被告供稱已丟棄在新竹縣尖石鄉之某處河邊，並無證據
    證明上揭十字起子1支尚存在，為免日後執行困難，爰不為
    沒收之諭知。
四、原起訴書載被告於95年5月23日下午6時許，在告訴人甲○○
    所經營位於新竹縣尖石鄉玉峰村宇抬41號小金剛雜貨店，以
    徒手攀爬窗戶跋越安全設備之方式而侵入之，竊取告訴人甲○○所有置於收銀櫃下方，皮包內之約2,400元之犯罪事實
    ，業據檢察官於本院審理時當庭更正為被告於上揭時、地趁
    該小金剛雜貨店無人看守之際，打開大門進入竊取財物，並
    更正起訴法條為刑法第320條第1項，附此敘明。
五、據上論斷，應依刑事訴訟法第273條之1、第299條第1項前段
    ，刑法第2條第1項前段、修正前第56條、第321條第1項第2
    款、第3款，判決如主文。
本案經檢察官林鳳師到庭執行職務。
中    華    民    國    95    年    10    月    12    日
                  刑事第二庭    法  官  方鴻愷
以上正本證明與原本無異。
如不服本判決，應於送達後10日內向本院提出上訴狀。
中    華    民    國    95    年    10    月    12    日
                                書記官  吳美雲
附錄本案論罪科刑法條：
中華民國刑法第321條
犯竊盜罪而有左列情形之一者，處6月以上、5年以下有期徒刑：
一  於夜間侵入住宅或有人居住之建築物、船艦或隱匿其內而犯
    之者。
二  毀越門扇、牆垣或其他安全設備而犯之者。
三  攜帶兇器而犯之者。
四  結夥三人以上而犯之者。
五  乘火災、水災或其他災害之際而犯之者。
六  在車站或埠頭而犯之者。
前項之未遂犯罰之。


司法院資訊處製作；財團法人民間司法改革基金會備份。
